【裁判字號】    92,易,484
【裁判日期】    920708
【裁判案由】    恐嚇等
【裁判全文】
臺灣彰化地方法院刑事判決                          九十二年度易字第四八四號
    公  訴  人  臺灣彰化地方法院檢察署檢察官
    被      告  丙○○
右列被告因恐嚇取財等案件，經檢察官提起公訴（九十二年度偵字第八七四號），本
院判決如左：
    主  文
丙○○連續意圖為自己不法之所有，以恐嚇使人將本人之物交付，處有期徒刑壹年
月。
扣案之Ｔ字型板手壹支沒收。
    事  實
一、丙○○基於意圖為自己不法所有之概括犯意，（一）先於民國九十一年十二月二
    十七日凌晨零時許，在彰化縣員林鎮○○○街一四二號前，以其所攜帶之客觀上
    足對人之生命、身體安全構成威脅，具有危險性之凶器Ｔ字型板手，並以該Ｔ字
    型起子撬開汽車車門繼而發動汽車引擎之方式，竊取乙○○所有車牌號碼Ａ五—
    ○○九三號自用小貨車，得手後其即於同日上午九時許，以電話聯絡車主乙○○
    ，並向乙○○恫稱：須付款新台幣（以下同）四萬元贖回該車，否則將不返還車
    輛等語，經乙○○告知希望能以二萬元回贖該車，惟丙○○仍不答應，乙○○乃
    未付款，致丙○○未得逞。（二）丙○○又於九十二年一月九日凌晨四時許，在
    彰化縣員林鎮○○街一五０號前，以其所攜帶之Ｔ字型板手撬開汽車車門繼而發
    動汽車引擎之方式，竊取甲○○所有之車牌號碼ＰＧ—九○一○號自用小貨車，
    得手後，其即於同日晚上九時許，以電話聯絡車主甲○○，並向甲○○恫稱：要
    贖回該車，需付款五千元等語，嗣經甲○○討價還價，丙○○乃答應以三千元回
    贖該車，甲○○為免遭受該自用小貨車無法取回之財產上損失，遂依其指示，於
    同日晚上十時三十分許，將三千元放入一空的香菸盒內，丟進彰化縣大村鄉○○
    路羽田汽車廠大門前之華南銀行提款機前面地上，丙○○取得三千元贖款後，始
    告知甲○○該自用小貨車之停放地點，甲○○始找回該車。（三）丙○○再於九
    十二年一月十日凌晨一時許，在彰化縣大村鄉大崙村大崙一巷八號之六前，以其
    所攜帶之Ｔ字型板手撬開汽車車門繼而發動汽車引擎之方式，竊取丁○○所有車
    牌號碼ＰＧ—○四四七號自用小貨車，得手後，先將該車停放在彰化縣大村鄉○○村○○路往產業道路路段處，隨即向其不知情之弟游志忠佯稱需匯款，取得游
    志忠（另經檢察官為不起訴處分）之立帳郵局為員林郵局、帳號0000000
    0000000號之郵政存簿儲金簿帳號及該儲金簿提款卡後，再基於前開恐嚇
    取財之概括犯意，以電話向車主丁○○恫稱：如要贖回自用小貨車，要付一萬元
    之贖回金，並將該贖金匯入其所指定上開游志忠開設於員林郵局之帳戶內，如不
    付贖金，自小貨車將不予返還等語，丁○○為免遭受該自用小貨車無法取回之財
    產上損失，遂依其指示將贖金匯入其所指定之前開帳戶內。丙○○於領得一萬元
    贖款後，遂於同日晚上七時十五分許，再以電話通知車主丁○○，告知有人將帶
    領車主前往該自用小貨車上述停放處，嗣於同日晚上八時三十分許，丙○○騎機
    車帶領丁○○前往彰化縣大村鄉○○村○○路往產業道路該自小貨車停放處取車
    時，當場為警查獲，始得知上情，並扣得丙○○所有供行竊用之作案用之Ｔ字型
    板手一支及游志忠所有之郵政存簿儲金簿一本、提款卡一張。
二、案經彰化縣警察局員林分局報請台灣彰化地方法院檢察署檢察官偵查起訴。
    理  由
一、訊據被告丙○○對於右揭事實均坦承不諱，核與被害人乙○○、甲○○及丁○○
    等人指訴情節相符，並有被害人丁○○匯入贖金一萬元於被告所指定上開帳戶之
    郵政國內匯款執據、郵局存簿提款紀錄影本、彰化縣警察局車輛協尋電腦輸入單
    、贓物認領保管單各一份及照片十幀在卷可證，此外復有被告所有行竊用之Ｔ字
    型板手一支及游志忠所有之郵政存簿儲金簿一本、提款卡一張扣案可資佐證，是
    以本件事證已臻明確，被告犯行均堪認定。
二、查Ｔ字型板手客觀上足對人之生命、身體安全構成威脅，具有危險性，顯足供作
    兇器使用。核被告所為，係犯刑法第三百二十一條第一項第三款之攜帶兇器竊盜
    罪及同法第三百四十六條第一項之恐嚇取財罪（被害人甲○○、丁○○部分）、
    同條第三項恐嚇取財未遂罪（被害人乙○○）。被告前揭對被害人乙○○恐嚇取
    財犯行，已著手犯罪行為之實行而尚未達到結果，為未遂犯。公訴人漏未論述被
    告攜帶凶器Ｔ字板手竊盜之事實，致未引用刑法第三百二十一條第一項第三款之
    攜帶兇器竊盜罪，尚有未洽，惟因起訴基本事實同一，是以起訴法條應予變更，
    併此敘明。被告所為上開竊盜及恐嚇取財既遂、未遂之行為，均各自時間緊接，
    所犯構成要件相同，顯均各係出於概括犯意為之，為連續犯，均各應依刑法第五
    十六條之規定分別論以攜帶兇器竊盜罪及恐嚇取財既遂罪，並均依法加重其刑。
    又被告所犯上開連續竊盜罪與連續恐嚇取財罪間，具有方法結果之牽連關係，為
    牽連犯，應從一重之連續恐嚇取財罪既遂罪處斷。爰審酌被告犯罪之動機、目的
    、方法、手段、所得利益、品行、智識程度，其竊取被害人之自用小貨車以恐嚇
    被害人，行逕惡劣，已危害被害人生活之安寧，所生危害不輕，及其犯罪後之態
    度等一切情狀，量處如主文所示之刑，以示懲儆。扣案之Ｔ字型板手一支係被告
    所有，供犯罪所用之物，爰併予宣告沒收；至於扣案之郵政存簿儲金簿一本及提
    款卡一張，係被告之弟游志忠所有之物，故不併予宣告沒收，附此敘明。
據上論斷，應依刑事訴訟法第二百九十九條第一項前段、第三百條，刑法第三百二十
一條第一項第三款、第三百四十六條第一項、第五十六條、第五十五條、第三十八條
第一項第二款，罰金罰鍰提高標準條例第一條前段，判決如主文。
中    華    民    國    九十二      年      七      月        八        日
臺灣彰化地方法院刑事第二庭
                                    法      官  石  馨  文
右正本證明與原本無異。
如不服本判決，應於判決送達後十日內向本院提出上訴狀( 須附繕本 )。
告訴人或被害人對於判決如有不服具備理由請求檢察官上訴者，其上訴期間之計算係
以檢察官收受判決正本之日期為準。
                                    法院書記官  呂  雅  惠
中    華    民    國    九十二      年      七      月        十        日
刑法第三百二十一條
犯竊盜罪而有左列情形之一者，處六月以上五年以下有期徒刑：
一、於夜間侵入住宅或有人居住之建築物、船艦或隱匿其內而犯之者。
二、毀越門扇、牆垣或其他安全設備而犯之者。
三、攜帶兇器而犯之者。
四、結夥三人以上而犯之者。
五、乘火災、水災或其他災害之際而犯之者。
六、在車站或埠頭而犯之者。
前項之未遂犯罰之。
刑法第三百四十六條
意圖為自己或第三人不法之所有，以恐嚇使人將本人或第三人之物交付者，處六月以
上五年以下有期徒刑，得併科一千元以下罰金。
以前項方法得財產上不法之利益或使第三人得之者，亦同
前二項之未遂犯，罰之。


司法院資訊處製作；財團法人民間司法改革基金會備份。
